【裁判字號】    90,易,2045
【裁判日期】    900822
【裁判案由】    毀棄損壞
【裁判全文】
臺灣臺中地方法院刑事判決                          九十年度易字第二０四五號
    公  訴  人  臺灣台中地方法院檢察署檢察官
    被      告  乙○○
    選任辯護人  林瓊嘉
右列被告因毀損案件，經檢察官提起公訴（九十年度偵字第七八二三號），本院判決
如左：
    主  文
乙○○損壞他人之花盆貳個，足以生損害於他人，累犯，處罰金壹仟元，如易服勞役
，以佰元折算壹日。
    事  實
一、乙○○（原名陳阿村）曾於民國（下同）八十四年間因賭博罪經台灣高等法院台
    中分院判處有期徒刑七月確定，甫於八十五年六月一日縮刑期滿執行完畢。詎渠
    仍不知悔改，復於八十九年十二月二十日二十二時二十分許，在丙○○所經營位
    於台中市○○區○○路三段三００號六六之一「中華代書事務所」前，因欲找丙○○談論親人官司糾紛，適丙○○不在。乙○○竟基於毀損之故意，接續持該事
    務所門前丙○○所有之二個花盆砸向大門，使該二個花盆因而落地破裂損壞，致
    生損害於丙○○。
二、案經丙○○訴由台中市警察局第四分局報請臺灣臺中地方法院檢察署檢察官偵查
    起訴。
    理  由
一、訊據被告乙○○矢口否認有前開毀損犯行，辯稱：他與告訴人丙○○係親戚，當
    天是因他大哥與告訴人有官司問題，所以他去找告訴人談看看，因他敲門時敲得
    很大聲，突然有年輕人從對面檳榔攤衝出來，拿前開花瓶砸他，但沒砸到他而砸
    到告訴人的門，前開花瓶並非他所砸破云云。惟查：本件業據告訴人丙○○指訴
    明確。被告於前開時地持告訴人所有之前開二個花盆砸向大門，使該二個花盆因
    而損壞之事實，業據證人即目睹經過甲○○於警訊、偵查及本院審理中供明在卷
    。証人甲○○於本院並供稱她是在丙○○前開代書事務所對面開檳榔攤，看見被
    告拿花盆門後過去問被告為何砸門，被告稱今天只有砸門，下次連房子一起拆，
    並留下名片。被告於本院亦供稱當天甲○○是從對面檳榔攤出來，甲○○出來時
    手持檳榔刀，可能是因他敲門太大聲，以為他要對其不利，他之前並未見過甲○○。足見証人甲○○於前揭時地應有在現場目睹經過。且被告之前既未見過甲○○，甲○○與被告並不相識，二人素無仇隙，當不致因被告敲門太大聲，以為被
    告要對其不利，即手持檳榔刀走出檳榔攤。而應係被告之前有不當行為，甲○○
    始可能手持檳榔刀作為防身之用，並前往質問被告。是証人甲○○所稱被告之前
    有砸花盆行為應可採信。此外，並有現場照片三幀在卷可稽。是被告前開所辯，
    ，不足採信。本件事證明確，被告犯行堪予認定。
二、核被告所為，係犯刑法第三百五十四條之毀損罪。被告曾於八十四年間因賭博罪
    經台灣高等法院台中分院判處有期徒刑七月確定，甫於八十五年六月一日縮刑期
    滿執行完畢，有台灣高等法院被告全國前案紀錄表各一紙在卷可按，其於五年內
    再犯本件有期徒刑以上之罪，為累犯，應依刑法第四十七條規定，加重其刑。爰
    審酌被告有犯罪前科，品行非佳、因一時不悅即任意毀損他人物品、所毀損之塑
    膠花盆價值甚微，及其犯後態度等一切情狀，量處如主文所示之刑，並諭知易服
    勞役之折算標準示懲。
三、據上論斷，應依刑事訴訟法第二百九十九條第一項前段，刑法第三百五十四條、
    第四十七條、第四十二條第二項、罰金罰鍰提高標準條例第一條前段、第二條，
    判決如主文。
本案經檢察官許政純到庭執行職務
中      華      民      國      九十    年      八      月    二十二    日
                                臺灣臺中地方法院刑事第一庭
                                    法  官  鄭  文  祺
右正本證明與原本無異。
如不服本判決，應於判決送達後十日內向本院提出上訴狀，上訴於臺灣高等法院臺中
分院( 須附繕本 )。
                                    書記官
中      華      民      國      九十    年      八      月    二十二    日
附錄科刑論罪法條
中華民國刑法第三百五十四條：
毀棄、損壞前二條以外之他人之物或令致不堪用，足以生損害於公眾或他人者，處二
年以下有期徒刑、拘役或五百元以下罰金。


司法院資訊處製作；財團法人民間司法改革基金會備份。
